臺灣新竹地方法院刑事判決
111年度易字第624號
公  訴  人  臺灣新竹地方法院檢察署檢察官
被      告  謝福春





上列被告因竊盜案件，經檢察官提起公訴（111年度偵字第2024
號、第2025號），本院依簡式審判程序判決如下：
    主  文
謝福春犯毀越安全設備侵入住宅竊盜罪，累犯，處有期徒刑玖月
；又犯踰越安全設備侵入住宅竊盜未遂罪，累犯，處有期徒刑伍
月，如易科罰金，以新臺幣壹仟元折算壹日。　　
    事  實
一、本件犯罪事實：
　  謝福春基於意圖為自己不法所有之竊盜犯意，分別為以下之
    犯行：
　㈠於民國110年10月7日至110年10月8日間某不詳時間，以不詳
    工具（尚無積極證據證明為兇器）毀壞陽臺晾衣間紗門及鐵
    網之安全設備，並開啟紗門及鐵捲門踰越安全設備侵入陳慧
    萍位於新竹縣○○鄉○○路○段00號住處，並徒手拿取陳慧萍置
    於3樓衣帽間背包內之紅包12個，竊取紅包內之現金新臺幣
    （下同）5萬元，得手後將前揭紅包袋撕毀丟棄於5樓晾衣間
    之鐵盆內。嗣經警採集前揭紅包袋上指紋送內政部警政署刑
    事警察局鑑定結果，與謝福春之指紋均相符，始循線查獲上
    情。
　㈡於110年12月9日10時9分許，攀爬施工鷹架至郭原岐位於新竹
    縣○○鄉○○○街00號住處5樓陽臺內，踰越紗窗及玻璃門等安全
    設備，侵入上址住宅搜尋財物之際，遭郭原岐發現，謝福春
    旋沿後陽臺攀爬至頂樓水塔，再沿施工鷹架攀爬至路面，騎
    駛車牌號碼000-0000號普通重型機車逃離現場而未遂，嗣經
    郭原岐報警處理並提供屋內監視器影像畫面，為警循線查悉
    上情。
二、案經陳慧萍、郭原岐訴由新竹縣政府警察局新湖分局報告臺
    灣新竹地方檢察署檢察官偵查起訴。　　
    理  由
一、本件被告謝福春所犯之罪，非死刑、無期徒刑、最輕本刑為
    3年以上有期徒刑之罪，或高等法院管轄第一審之案件，被
    告於本院準備程序進行中，就被訴事實為有罪之陳述，經本
    院認合於刑事訴訟法第273條之1第1項之規定，裁定進行簡
    式審判程序，合先敘明。又按簡式審判程序之證據調查，不
    受第159條第1項之限制，刑事訴訟法第273條之2定有明文，
    是於行簡式審判程序之案件，被告以外之人於審判外之陳述
    ，除有其他不得作為證據之法定事由外，應認具有證據能力
    。　　
二、認定犯罪事實所憑之證據及理由：
　　前揭犯罪事實，業據被告於本院準備程序及審理程序時均坦
    承不諱（本院卷第88頁至第89頁、第94頁），並據證人即告
    訴人陳慧萍、郭原岐於警詢及偵查中、證人即被告之女謝佳
    穎於警詢中證述詳實（2024號偵卷第5頁至第6頁、第56頁至
    第57頁；2025號偵卷第6頁至第9頁、第12頁至第13頁、第54
    頁），另有內政部警政署刑事警察局110年10月29日刑紋字
    第1108018107號鑑定書、新竹縣政府警察局新湖分局刑案現
    場勘察報告、新竹縣政府警察局鑑識科勘察採證同意書、證
    物清單、刑事案件證物採驗紀錄表、監視器錄影畫面截圖數
    張（2024號偵卷第20頁至第22頁、第23頁至第29頁、第30頁
    、第31頁；2025號偵卷第27頁至第30頁）在卷可稽，足認被
    告上開任意性之自白與事實相符，堪以採信。綜上，本案事
    證明確，被告犯行洵堪認定，應依法論科。
三、論罪科刑：　　
　㈠按刑法第321 條第1 項第2 款規定將「門窗」、「牆垣」、
    「其他安全設備」並列，則所謂「門窗」應專指門戶而言，
     指分隔住宅或建築物內外之出入口大門而言。而所謂「其
    他安全設備」，指門窗、牆垣以外，依社會通常觀念足認為
    防閑之一切設備者，即屬相當（最高法院25年度上字第4168
    號、45年度台上字第210號判決要旨參照）。查被告分別從
    外攀爬踰越事實欄一㈠、㈡所載之住宅窗戶等安全設備侵入上
    開住宅內，故核被告事實欄一㈠所為，係犯刑法第321條第1
    項第1款、第2款之毀越安全設備侵入住宅竊盜罪；事實欄一
    ㈡所為，係犯刑法第321條第2項、第1項第1款、第2款之踰越
    安全設備侵入住宅竊盜未遂罪。
　㈡又被告所犯上開2罪間，犯意各別，行為互殊，應予分論併罰
    。
　㈢被告前⑴因竊盜等案件，經臺灣桃園地方法院（下稱桃園地院
    ）以100年度易字第282號判決判處有期徒刑10月、7月、8月
    ，上訴後經被告撤回上訴確定；⑵因竊盜案件，經本院以101
    年度易字第148號判決判處有期徒刑1年，上訴後，經臺灣高
    等法院以102年度上易字第340號判決駁回上訴確定，上開⑴
    、⑵案件經臺灣高等法院以102年度聲字第2927號裁定應執行
    有期徒刑2年9月確定（下稱甲執行刑）；⑶因竊盜案件，經
    桃園地院以101年度審易字第839號判決判處有期徒刑7月確
    定，甲執行刑、⑶案件接續執行，於104年12月16日假釋出監
    ，嗣經撤銷假釋，尚餘殘刑8月又1日（下稱殘刑）；⑷因竊
    盜等案件，經桃園地院以105年度易字第857號判決判處有期
    徒刑1年（共3罪）、8月、7月（共2罪），上訴後，經臺灣
    高等法院以105年度上易字第2285號判決撤銷改判處有期徒
    刑8月（共3罪）、1年2月（共3罪）、1年，應執行有期徒刑
    5年2月確定（下稱乙執行刑）；⑸因竊盜案件，經桃園地院
    以106年度易字第816號判決判處有期徒刑1年，上訴後，經
    臺灣高等法院以107年度上易字第1303號判決駁回上訴確定
    ，上開⑶、⑸案件，經臺灣高等法院以107年度聲字第3822號
    裁定應執行有期徒刑1年4月確定（下稱丙執行刑），嗣被告
    入監接續執行殘刑（刑期自106年10月20日至107年6月20日
    執行完畢）、乙、丙案執行刑，並於110年4月6日假釋出監
    等情，有臺灣高等法院被告前案紀錄表1份在卷可憑（本院
    卷第15頁至第52頁），是被告於殘刑執行完畢後之5年以內
    ，故意再犯本案有期徒刑以上之罪，當屬刑法第47條第1 項
    之累犯，茲參酌司法院大法官釋字第775 號解釋意旨，衡以
    被告多次因同一罪質之竊盜案件經判刑確定並執行完畢，卻
    未能戒慎其行，猶於前開罪刑執行完畢後之5年內，又再次
    為本案竊盜之犯行，顯見其刑罰反應力顯然薄弱，是認依刑
    法第47條第1 項之規定加重被告之最低本刑，尚不生行為人
    所受的刑罰超過其所應負擔罪責的情形，乃均依前揭規定加
    重其刑。
　㈣被告就事實欄一㈡所為，雖已著手於竊盜行為之實行，然未竊
    得財物，其犯罪尚屬未遂，爰依刑法第25條第2項之規定，
    按既遂犯之刑度減輕其刑，並依刑法第71條第1項規定先加
    後減之。
　㈤爰審酌被告已有多次竊盜之論罪科刑暨執行紀錄，竟仍不思
    守法自制，循正當途徑獲取所需，竟貪圖一己之私而再度多
    次竊取他人財物，顯不尊重他人之財產法益，對於社會治安
    及民眾財產安全產生危害，應予非難，然念及被告犯後終能
    坦承犯行之態度，且已和告訴人陳慧萍達成和解並賠償完畢
    等情，有和解書、本院公務電話紀錄表各1份在卷可查（本
    院卷第101頁、第103頁），兼衡其高中肄業之教育程度、先
    前從事水電工作，已婚育有成年子女2名，羈押前與配偶同
    住等一切情狀（本院卷第95頁），分別量處如主文所示之刑
    ，並就得易科罰金部分諭知易科罰金之折算標準。
四、沒收：　　
　　按犯罪所得已實際合法發還被害人者，不予宣告沒收或追徵
    ，刑法第38條之1 第5 項定有明文。查被告竊得告訴人陳慧
    萍之5萬元，已由被告之配偶代其與告訴人陳慧萍達成和解
    並賠償完畢等情，有和解書、本院公務電話紀錄表各1份在
    卷可查（本院卷第101頁、第103頁），依上開規定，不予宣
    告沒收或追徵，併此敘明。
據上論斷，應依刑事訴訟法第273條之1第1項、第299條第1項前
段，判決如主文。　　
本案經檢察官葉子誠提起公訴，檢察官劉晏如到庭執行職務。　
中　　華　　民　　國　　111 　年　　10　　月　　17　　日
                  刑事第八庭  法  官    崔恩寧
以上正本證明與原本無異。
如不服本判決應於收受本判決後20日內向本院提出上訴書狀，上
訴書狀應敘述具體理由。上訴書狀未敘述上訴理由者，應於上訴
期間屆滿後20日內補提理由書狀於本院(均須按他造當事人之人
數附繕本 )「切勿逕送上級法院」。 
中　　華　　民　　國　　111 　年　　10　　月　　17　　日
                              書記官    莊琬婷 

刑法第321條
犯前條第1項、第2項之罪而有下列情形之一者，處6月以上5年以
下有期徒刑，得併科50萬元以下罰金：
一、侵入住宅或有人居住之建築物、船艦或隱匿其內而犯之。
二、毀越門窗、牆垣或其他安全設備而犯之。
三、攜帶兇器而犯之。
四、結夥三人以上而犯之。
五、乘火災、水災或其他災害之際而犯之。
六、在車站、港埠、航空站或其他供水、陸、空公眾運輸之舟、
    車、航空機內而犯之。
前項之未遂犯罰之。